【裁判字號】    89,易,660
【裁判日期】    890629
【裁判案由】    竊盜
【裁判全文】
台灣彰化地方法院刑事判決                          八十九年度易字第六六號
    公  訴  人  臺灣彰化地方法院檢察署檢察官
    被      告  甲○○
右列被告因竊盜案件，經檢察官提起公訴（八十九年度偵字第一一一０號），本院判
決如左：
    主  文
甲○○竊盜，處罰金肆仟元，如易服勞役，以參佰元折算壹日。
    事  實
一、甲○○於民國（下同）八十八年四月間某日，在彰化縣線西鄉下犁村排水溝旁，
    見彭慧珠所有前於八十六年十二月十九日二十三時，在彰化縣員林鎮○○里○○
    路與新興路口，遭不詳姓名第三人竊取之車牌號碼ＴＣＡ蕭雪玉八二五號輕型機
    車，未懸車牌停放該處，竟意圖為自己不法所有，徒手竊取並重配新鎖後，留供
    己用，迄於八十八年十二月十九日二十二時，甲○○騎乘該車行經彰化縣線西鄉
    ○○村○○路一七三號住處前，為警查獲，並扣有機車鑰匙一把。
二、案經彰化縣警察局和美分局報請臺灣彰化地方法院檢察署檢察官偵查起訴。
    理  由
一、訊據被告甲○○矢口否認有何竊盜犯行，辯稱：伊以為該部機車係別人不要，才
    牽回去云云。惟查：被告於偵查時供稱伊係看該車尚可使用才牽回去等語，既係
    還可使用，他人顯無棄置不用之理，況該車為一九九六年份，目前約值新台幣一
    萬五千元，業據使用人宋艷玲於警訊時供述明確，而該車外觀上亦非破舊不堪，
    亦有照片二幀附卷可稽，衡情一般人當無誤認為廢棄物之可能，是被告上開所辯
    ，要係遁詞，不足採信。又該車為彭慧珠所有，並先於八十六年十二月十九日二
    十三時，在彰化縣員林鎮○○里○○路與新興路口，遭不詳姓名第三人竊取，有
    該車使用人宋艷玲於警詢中供述甚詳，並有卷附車輛竊盜資料個別查詢報表可稽
    ，足認該車應為不詳姓名之第三人於宋艷玲持有中予以竊取後，再為被告所竊，
    此外，復有贓物認領保管單、機車照片二張可資佐證，被告犯行堪予認定。
二、核被告所為，係犯刑法第三百二十條第一項之普通竊盜罪。爰審酌被告未曾受有
    期徒刑以上刑之宣告，因一時貪圖小利，誤蹈法網暨其犯罪之動機、目的、手段
    、所生危害及犯罪後之態度等一切情狀，從輕量處如主文所示之刑，並諭知易服
    勞役之折算標準，以示儆懲。扣案機車鑰匙一把雖為被告所有供啟動該機車之用
    ，但係被告完成竊盜行為後，為便利贓物之用，業據被告供陳在卷，非屬刑法應
    宣告沒收之物，併此敘明。
據上論斷，應依刑事訴訟法第二百九十九條第一項前段，刑法第三百二十條第一項、
第四十二條第二項，罰金罰鍰提高標準條例第一條前段、第二條前段，判決如主文。
本案經檢察官簡燕子到庭執行職務。
中    華    民    國    八  十  九    年      六       月     二十九    日
                                  臺灣彰化地方法院刑事第二庭
                                      法      官  康  弼  周
（得十日內上訴）


司法院資訊處製作；財團法人民間司法改革基金會備份。
